---
title: "Lab 1"
author: "Yurii Stashchuk"
date: "28 10 2021"
output: html_document
---
# 1 За допомогою download.file() завантажте любий excel файл з порталу http://data.gov.ua та зчитайте його (xls, xlsx – бінарні формати, тому встановить mode = “wb”. Виведіть перші 6 строк отриманого фрейму даних.

```{r}
url <- 'https://data.gov.ua/dataset/95c82130-4310-4edb-b7e5-f01b59385eb0/resource/a9ee1ed3-9277-4bc7-99ec-85f951c7b3c5/download/active_declarations_by_doctor.csv'
destfile <-  'C:/Users/y.stashchuk/Desktop/active_declarations_by_doctor.csv'
download.file(url,destfile, method='curl', mode = 'wb')
gov_data <- read.csv(destfile, header = T)
head(gov_data)
```

## 2. За допомогою download.file() завантажте файл getdata_data_ss06hid.csv за посиланням https://d396qusza40orc.cloudfront.net/getdata%2Fdata%2Fss06hid.csv та завантажте дані в R. Необхідно знайти, скільки property мають value $1000000+

```{r}
destfile1 <- 'C:/Users/y.stashchuk/Desktop/Fss06hid.csv'
download.file('https://d396qusza40orc.cloudfront.net/getdata%2Fdata%2Fss06hid.csv', destfile = destfile1)
code_book <- read.csv(destfile1, header = T, sep = ',')
length(which(code_book$VAL==24))
```

## Зчитайте xml файл за посиланням http://d396qusza40orc.cloudfront.net/getdata%2Fdata%2Frestaurants.xml Скільки ресторанів мають zipcode 21231?

```{r}
library(XML)
furl <- 'http://d396qusza40orc.cloudfront.net/getdata%2Fdata%2Frestaurants.xml'
doc <- htmlTreeParse(furl, useInternal= TRUE)
zip <- xpathSApply(doc, "//zipcode", xmlValue)

length(which(zip==21231))
```
