---
title: "Lab 4"
author: "Yurii Stashchuk"
date: "28 10 2021"
output: html_document
---

```{r}
library(DBI)
library(RSQLite)

conn <- dbConnect(RSQLite::SQLite(), "database.sqlite")
```

## 1. Назва статті (Title), тип виступу (EventType). Необхідно вибрати тільки статті с типом виступу Spotlight. Сортування по назві статті.

```{r}
res_1 <- dbSendQuery(conn, "SELECT Title FROM Papers WHERE EventType = 'Spotlight' ORDER BY Title")
df_1 <- dbFetch(res_1, n=10)
df_1
```

## 2. Ім’я автора (Name), Назва статті (Title). Необхідно вивести всі назви статей для автора «Josh Tenenbaum». Сортування по назві статті.

```{r}
res_2 <- dbSendQuery(conn, "SELECT Papers.Title, Authors.Name FROM Papers INNER JOIN PaperAuthors ON 
                     Papers.Id = PaperAuthors.PaperId INNER JOIN Authors ON Authors.Id = PaperAuthors.AuthorId 
                     WHERE Name = 'Josh Tenenbaum' ORDER BY Papers.Title")
df_2 <- dbFetch(res_2, n=10)
df_2
```

## 3. Вибрати всі назви статей (Title), в яких є слово «statistical». Сортування по назві статті.

```{r}
res_3 <- dbSendQuery(conn, "SELECT Title FROM Papers WHERE Title LIKE '%statistical%' ORDER BY Title")
df_3 <- dbFetch(res_3, n=10)
df_3
```
## 4. Ім’я автору (Name), кількість статей по кожному автору (NumPapers). Сортування по кількості статей від більшої кількості до меньшої.

```{r}
res_4 <- dbSendQuery(conn, "SELECT Authors.Name, COUNT(PaperAuthors.PaperId) AS NumPapers FROM PaperAuthors
                      INNER JOIN Authors ON Authors.Id = PaperAuthors.AuthorId
                     GROUP BY Authors.Name
                     ORDER BY NumPapers DESC")
df_4 <- dbFetch(res_4, n=10)
```