---
title: "Lab 2"
author: "Yurii Stashchuk"
date: "28 10 2021"
output: html_document
---

## Виведіть зміст файлу командою h5ls()

```{r}
library(rhdf5)
h5ls("test.hdf5")
```

## Зчитайте результати вимірів. Для цього зчитайте name Strain з групи strain
в змінну strain

```{r}
strain <- h5read("test.hdf5","strain/Strain")
```
## Також з «strain/Strain» зчитайте атрибут (функція h5readAttributes) Xspacing в змінну st та виведіть її. Це інтервал часу між вимірами.

```{r}
st <- h5readAttributes("test.hdf5", name = "strain/Strain")
```

## Знайдіть час початку події та її тривалість. Для цього з групи meta зчитайте в змінну gpsStart name GPSstart та в змінну duration name Duration.

```{r}
gpsstart <- h5read("test.hdf5","meta/GPSstart")
gpsstart
duration <- h5read("test.hdf5","meta/Duration")
duration
```

## Знайдіть час закінчення події та збережіть його в змінну gpsEnd.

```{r}
gpsEnd <- gpsstart + duration
gpsEnd
```

## Створіть вектор з часу вимірів і збережіть у змінну myTime. Початок послідовності – gpsStart, кінець – gpsEnd, крок – st.

```{r}
myTime <- seq(from = gpsstart, to = gpsEnd, by = st$Xspacing)
```

## Побудуємо графік тільки для першого мільйону вимірів. Для цього створіть змінну numSamples, яка дорівнює 1000000

```{r}
numSamples <- 1000000
```

## Побудуйте графік за допомогою функції plot(myTime[0:numSamples], strain[0:numSamples], type = "l", xlab = "GPS Time (s)", ylab = "H1 Strain")

```{r}
plot(myTime[0:numSamples],
     strain[0:numSamples], type = "l", xlab = "GPS Time (s)", ylab = "H1 Strain")
```